【裁判字號】    98,親,68
【裁判日期】    980812
【裁判案由】    否認婚生子女
【裁判全文】
臺灣彰化地方法院民事判決                98年度親字第68號
原        告  甲○○
被        告  乙○○之子民國.
被        告
兼法定代理人  乙○○
上列當事人間否認婚生子女事件，本院於民國九十八年七月二十
九日言詞辯論終結，判決如下：
    主      文
確認被告乙○○之子（民國九十八年五月四日上午十一時四十二
分在彰化縣彰化市○○街一三五號彰化基督教醫院出生）非被告
乙○○自原告甲○○受胎所生之子。
訴訟費用新臺幣參仟元由被告等負擔。
    事實及理由
一、原告起訴主張略以：原告甲○○與被告乙○○於民國（下同
    ）九十七年九月二十三日於越南結婚，被告乙○○並於九十
    八年四月二十五日來臺，來臺八天後生下一男，則依前開事
    實推斷，被告乙○○之子實非被告乙○○自原告所受胎之婚
    生子女，爰提起本件訴訟等語。並聲明如主文所示。
二、被告乙○○陳述：其在越南與原告結婚時已懷有身孕，並有
    告訴介紹人前已有過性經驗，並同意原告之請求，對原告主
    張之事實及理由均無意見。
三、原告主張之事實，業據其提出出生證明書影本、彰化基督教
    醫院親子鑑定報告書影本及戶籍謄本等在卷可稽。經觀前揭
    血緣鑑定報告書上綜合研判：「送檢註明為甲○○與被告乙
    ○○之男之檢體，根據D7S820、TH01、D13S317、D5S818、
    FGA等DNA位點之分析結果，可以排除甲○○與乙○○（
    NGUYEN.THI.NGOC.LAI）之男之親子關係。」等語。此外，
    上開事實為到庭被告乙○○所不爭執。
四、按從子女出生日回溯第一百八十一日起至第三百零二日止，
    為受胎期間。能證明受胎回溯在前項第一百八十一日以內或
    第三百零二日以前者，以其期間為受胎期間。又妻之受胎，
    係在婚姻關係存續中者，推定其所生子女為婚生子女。前項
    推定，夫妻之一方或子女能證明子女非為婚生子女者，得提
    起否認之訴。前項否認之訴，夫妻之一方自知悉該子女非為
    婚生子女，或子女自知悉其非為婚生子女之時起二年內為之
    ，民法第一千零六十二條、第一千零六十三條第一項、第二
    項前段定有明文。本件被告乙○○之子之受胎期間，既在原
    告與被告乙○○婚姻關係存續中，依法自應推定被告乙○○
    之子為原告與被告乙○○之婚生子女。然被告乙○○之子既
    非被告乙○○自原告受胎所生等情，已如前述，原告主張其
    子實非被告乙○○自原告受胎所生乙情，應堪採信。
五、訴訟費用負擔之依據：民事訴訟法第七十八條、第八十五條
    第一項前段、第八十七條第一項。
中    華    民    國    98    年    8     月    12    日
                  家事法庭  法  官  洪志賢
以上正本係照原本作成。
如對本判決上訴，須於判決送達後二十日之不變期間內，向本院
提出上訴狀（需附繕本）。
中    華    民    國    98    年    8     月    12    日
                            書記官  葉惠英


司法院資訊處製作；財團法人民間司法改革基金會備份。
